【裁判字號】    89,易,1405
【裁判日期】    890727
【裁判案由】    傷害等
【裁判全文】
臺灣臺南地方法院刑事判決                        八十九年度易字第一四五號
    公  訴  人  臺灣台南地方法院檢察署檢察官
    被      告  丙○○
右列被告因傷害等案件，經檢察官提起公訴（八十八年度偵字第一五二八二號），本
院判決如左：
    主  文
丙○○連續以加害生命、身體之事，恐嚇他人致生危害於安全，處有期徒刑參月，如
易科罰金以參佰元折算壹日。
被訴傷害、毀損部分公訴不受理。
    事  實
一、丙○○與甲○○係翁婿關係，丙○○曾因傷害案件經法院判處有期徒刑四月，於
    民國八十八年十一月四日易科罰金執行完畢（未構成累犯）。竟不知悔改，因不
    滿甲○○介入其與配偶方淑卿夫妻間爭執，心生不滿，基於概括犯意，於八十八
    年十月下旬，打電話給甲○○，並以「有一天看到你就揍你！」、「這幾天如果
    被我找到，我就讓你全家死。」等加害生命、身體之事，恐嚇甲○○，致使甲○○心生畏懼。嗣於同年十一月二日十五時許，丙○○與案外人蕭秀麗至台南縣玉
    井鄉○○村○○路十一巷十四號甲○○住處，欲尋甲○○不果，遂持隨手拾得之
    粗大樹枝二根搗毀甲○○家中之鋁門窗玻璃、椅子等物（毀損部分業據撤回告訴
    ，詳後述），並對甲○○之妻乙○○揚言要燒其房子及砍死全家大小等加害生命
    、財產之事，恐嚇乙○○，致乙○○心生畏懼，而外出尋找甲○○。
二、案經甲○○訴由台南縣警察局玉井分局報請臺灣台南地方法院檢察署檢察官偵查
    起訴。
    理  由
壹、有罪部分：
一、訊據被告丙○○矢口否認右開犯行，辯稱：其打電話給告訴人甲○○，後來發生
    爭執，說要讓他全家死光光是氣話。而當天去找太太回家，未遇妻子，而與甲○○理論，並未見到乙○○而未恐嚇乙○○云云。
二、惟查，被告右開恐嚇犯行，業據告訴人乙○○、甲○○指訴歷歷，另被告恐嚇告
    訴人甲○○之錄音帶，經公訴人當庭勘驗，其確曾為上開恐嚇言詞，且口氣兇狠
    ；參以，被告確曾於事後毆打告訴人，足認其當時所恐嚇尚非虛妄，其辯稱此乃
    因吵架脫口而出之氣話，顯不足憑取。再者，乙○○遭恐嚇一節，已據乙○○於
    檢察官偵查及本院審理中指歷歷，衡情，乙○○苟有誣陷被告之意圖，大可表示
    其配偶甲○○遭毆傷時，曾在場見聞；反之，被告丙○○既於電話中恐嚇告訴人
    甲○○，則其在搗毀告訴人門窗、椅子時，揚言恐嚇在場之乙○○，尚不悖於常
    理。此外，復有恐嚇錄音帶及其譯文扣案可證。是被告所辯，尚難採信，其事證
    明確，被告犯行堪予認定。
二、被告以加害生命、身體之事，恐嚇他人致生危害於安全，核其所為，係犯刑法第
    三百零五條之恐嚇危害安全罪。被告前後二次分別恐嚇甲○○及乙○○之犯行，
    時間緊接，犯罪構成要件相同，顯均係基於概括之犯意反覆為之，應依連續犯之
    規定論以加害生命、身體之事，恐嚇甲○○一罪並加重其刑。公訴人就恐嚇乙○○部分，漏未論以連續犯，併此敘明。爰審酌被告犯罪之動機、目的、手段，犯
    罪所生之危害，告訴人具狀同意原諒被告之犯行，等一切情狀，量處如主文所示
    之刑，並諭知易科罰金之折算標準，以示懲儆。
貳、不受理部分：
一、公訴人意旨另略以被告於八十八年十一月二日十五時許，與案外人蕭秀麗至台南
    縣玉井鄉○○村○○路十一巷十四號告訴人甲○○住處，欲尋甲○○不果，遂持
    隨手拾得之粗大樹枝二根搗毀甲○○家中之鋁門窗玻璃、椅子等物，嗣甲○○於
    當日十三時四十分許，自外返家，丙○○乃持木棍毆打甲○○，致甲○○受有頭
    部外傷併鼻根裂傷、流鼻血，左小腿裂傷、左大腿、左肩部瘀血，左胸擦傷等傷
    害。
二、按告訴乃論之罪，告訴人於第一審辯論終結前得撤回其告訴，又告訴經撤回者，
    應諭知不受理之判決，刑事訴訟法第二百三十八條第一項、第三百零三條第三款
    分別定有明文。
三、查本件告訴人甲○○告訴被告傷害及毀損案件，起訴書認係分別觸犯刑法條第二
    百七十七條第一項及第三百五十四條之罪，依同法第二百八十七條、第三百五十
    七條之規定，須告訴乃論。茲據告訴人甲○○具狀撤回告訴，有撤回筆錄在卷可
    稽，依照首開說明，應諭知不受理之判決。
四、據上論斷，應依刑事訴訟法第二百九十九條第一項前段、第三百零三條第三款，
    刑法第五十六條、第三百零五條、第四十一條，罰金罰鍰提高標準條例第一條前
    段、第二條，判決如主文。
本案經檢察官李啟明到庭執行職務。
中    華    民    國      八十九      年      七      月      二十七  日
                                  臺灣臺南地方法院刑事第二庭
                                      法  官      鄧  希  賢
右正本證明與原本無異。
如不服本判決，應於判決送達後十日內向本院提出上訴狀( 應附繕本 )。
                                      書記官      陳  美  蓉
中    華    民    國      八十九      年      七      月      二十七  日
附錄條文：刑法第三百零五條
被告拒絕陳述者，得不待其陳述逕行判決；其未受許可而退庭者亦同。


司法院資訊處製作；財團法人民間司法改革基金會備份。
